臺灣臺南地方法院臺南簡易庭民事裁定
109年度南簡聲字第74號
聲  請  人  施崇傑
相  對  人  楊皓鈞  住○○市○○區○○○路000巷00號00樓                      之0
上列當事人間聲請停止執行事件，本院裁定如下:
    主  文
聲請人以新臺幣壹萬肆仟陸佰柒拾肆元為相對人供擔保後，臺灣
新北地方法院一零九年度司執字第一四五一七六號強制執行事件
之強制執行程序，於本院臺南簡易庭一零九年度南簡補字第三二
一號確認本票債權不存在事件判決確定、和解或撤回前，應暫予
停止。
    理  由
一、按發票人以本票偽造、變造以外之原因，主張本票債權不存
    在而提起確認之訴者，法院依發票人之聲請，得許其提供相
    當並確實之擔保，停止強制執行，此觀諸非訟事件法第195
    條第3項規定自明。次按，按法院依聲請定相當並確實之擔
    保，為停止強制執行之裁定者，該擔保金額之多寡應如何認
    為相當，固屬法院職權裁量之範圍。惟此項擔保係備供強制
    執行債權人因停止執行所受損害之賠償，故法院定擔保金額
    時，應斟酌該債權人因停止執行可能遭受之損害，以為衡量
    之標準（最高法院105年度台簡抗字第21號裁定參照）。　
二、查，本件聲請人以其向本院提起確認本票債權不存在之訴，
    經本院臺南簡易庭以109年度南簡補字第321號確認本票債權
    不存在事件（下稱系爭訴訟事件）受理在案為由，聲請本院
    裁定停止臺灣新北地方法院109年度司執字第145176號強制
    執行事件（下稱系爭執行事件）之強制執行程序，經本院依
    職權調取系爭訴訟事件卷宗核閱審究後，認為聲請人之聲請
    為有理由，應可准許。
三、次查，本件相對人於系爭執行事件，聲請強制執行之債權金
    額為新臺幣（下同）9萬元及自107年4月3日起至清償日止，
    按週年利率6%計算之利息，此有民事聲請狀影本1份附卷可
    稽；相對人於系爭執行事件聲請強制執行之債權金額計算至
    系爭訴訟事件訴訟繫屬時即109年10月6日，此經本院依職權
    調取系爭訴訟事件卷宗核閱無訛，並有系爭訴訟事件之民事
    事起訴狀影本1份在卷可按，共計10萬3,581元〔計算式：90,
    000＋90,000×6%×（2+188/365）＝103,581，小數點以下四捨
    五入〕。是聲請人聲請供擔保停止系爭執行事件之執行，如
    經本院准許，其可能造成相對人之最大損失，應係相對人無
    法及時利用受償10萬3,581元，從事創造利益（如將受償金
    額另行出借，獲取利息等）之損失，是本院核定相對人因聲
    請人聲請停止執行可能遭受之損害，自應參酌上開情事審酌
    之。本院審酌系爭訴訟事件，其訴訟標的之價額未逾50萬元
    ，屬於簡易事件，參酌各級法院辦案期限實施要點之規定，
    民事簡易程序第一、二審審判案件之期限分別為10月、2年
    ，其可能經過之訴訟期間為2年10月；再依民法第203條規定
    之法定利率5%計算結果，相對人因系爭執行事件停止執行，
    可能遭受之損害為1萬4,674元（即相對人因系爭執行事件可
    獲受償金額10萬3,581元，按週年利率5%計算，2年1月之利
    息損失，計算式：103,581×5%×2又10/12≒14,674元，小數點
    以下四捨五入），爰酌定如主文所示擔保金額准許之。
四、依非訟事件法195條第3項，裁定如主文。
中　　華　　民　　國　　109 　年　　12　　月　　22　　日
                  臺灣臺南地方法院臺南簡易庭
                          法  官  伍逸康
以上正本係照原本作成。　　　　　　　　　　　　　
如對本裁定抗告須於裁定送達後10日內向本院提出抗告狀，並繳納裁判費新臺幣1,000元。                         
中　　華　　民　　國　　109 　年　　12　　月　　22　　日
　　　　　　　　　　　　　書記官  康紀媛